【裁判字號】    89,易,1130
【裁判日期】    900918
【裁判案由】    毒品危害防制條例
【裁判全文】
臺灣嘉義地方法院刑事判決                        八十九年度易字第一一三○號
    公  訴  人  臺灣嘉義地方法院檢察署檢察官
    被      告  甲○○
右列被告因毒品危害防制條例案件，經檢察官提起公訴（八十九年度毒偵字第一六五
八號）及移送併辦（八十九年度毒偵字第一七六二號、九十年度偵字第二二四、三○
五、七八九號），本院判決如左：
    主  文
甲○○連續施用第二級毒品，累犯，處有期徒刑壹年貳月。
扣案之第二級毒品安非他命包（驗後淨重共柒點零貳公克）沒收銷燬之，前開毒品
外包裝個、吸食器壹組及酒精燈壹具均沒收。
    事  實
一、甲○○前曾於民國八十六年間因違反麻醉藥品管理條例案件，經本院八十六年度
    訴字第一五七號判處有期徒刑五月，如易科罰金，以三百元折算一日確定，於八
    十六年七月五日執行有期徒刑完畢。又因施用毒品案件，經本院八十七年度毒聲
    字第八○裁定送觀察、勒戒後，因認有繼續施用毒品之傾向，復經本院八十七年
    度毒聲字第一四七號裁定令入戒治處所施以強制戒治一年，執行滿三月，認無無
    繼續戒治之必要，再經本院八十七年度毒聲字第四九○號裁定停止戒治，所餘戒
    治期間付保護管束，詎上開保護管束期間內，甲○○又施用毒品，為本院八十八
    年度毒聲字第七一九號裁定撤銷前開保護管束，並令入戒治處所施以強制戒治，
    後於八十九年二月四日期滿，本院復於八十九年三月二十三日以八十七年度易字
    第六四三號判決免刑，於同年五月一日確定。詎仍不知悔改，基於概括之犯意，
    連續：(1)於八十九年十月十四日某時，在其嘉義市○區○○路一八六巷二十七號
    三樓之二住處，施用不詳數量之第二級毒品安非他命一次，嗣於同年十月十六日
    下午四時許，為警在前址住處查獲；(2)於八十九年十一月三日為警採集尿液回溯
    九十六小時內某時，又在其嘉義市○區○○街四十五號三樓三租屋處，施用不詳
    數量之第二級毒品安非他命一次，嗣於同年月日晚上六時三十分許，為警在前址
    居處查獲；(3)於八十九年十二月十九日晚上十時四十五分許為警採集尿液回溯九
    十六小時內某時，在不詳地點，施用不詳數量之第二級毒品安非他命一次，嗣於
    年月日晚上許九時四十分許，為警在其嘉義市○區○○路一八六巷二十七號三樓
    之二住處查獲；(4)自九十年二月間某日起至同年七月十四日止，均在其嘉義市○
    區○○路一八六巷二十七號三樓之二住處，施用不詳數量之第二級毒品安非他命
    多次，嗣先於同年月十三日下午一時二十分許，為警在前址住處查獲，並扣得第
    二級毒品安非他命一包（驗後淨重零點三三公克，外包裝一個），及甲○○所有
    供施用前開毒品之吸食器一組及酒精燈一具，後於九十年七月十四日下午四時三
    十分許，又為警在嘉義市○○○路及中正路交岔路口旁查獲，且扣得第二級毒品
    安非他命二包（驗後淨重共六點六九公克，外包裝二個）。
二、案經嘉義市警察局第一分局報告臺灣嘉義地方法院檢察署檢察官偵查起訴及移送
    併辦。
    理  由
一、訊據被告甲○○對於右揭事實坦承不諱（本院卷第五十一頁、第九十二頁至第九
    十三頁審判筆錄），且被告尿液經警採集送驗，結果均呈第二級毒品安非他命陽
    性反應，有長榮管理學院、嘉義市衛生局及嘉義縣衛生局所分別出具之陽性報告
    一份、尿水中麻醉藥品委託檢驗報告書二份及煙毒尿液檢驗單一份附卷（嘉市警
    一刑字第三○五六號卷第三頁反面、嘉市警刑三字第二八一一號卷第五頁、嘉市
    警刑五字第三八二號卷第三頁、本院卷第六十五頁）足稽，並有扣案之第二級毒
    品安非他命三包（驗後淨重共七點○二公克，外包裝三個）、吸食器一組及酒精
    燈一具可資佐證。而上開毒品經鑑驗確係第二級毒品安非他命，則有卷附之內政
    部警政署刑事警察局九十年五月十六日刑鑑字第五四七一○號、同年八月十六日
    刑鑑字第一七三二二七號鑑驗通知書各一份可考（本院卷第七十三頁、第八十九
    頁）。又被告前因施用毒品案件，經本院八十七年度毒聲字第八○裁定送觀察、
    勒戒後，因認有繼續施用毒品之傾向，復經本院八十七年度毒聲字第一四七號裁
    定令入戒治處所施以強制戒治一年，執行滿三月，認無無繼續戒治之必要，再經
    本院八十七年度毒聲字第四九○號裁定停止戒治，所餘戒治期間付保護管束，詎
    上開保護管束期間內，被告又施用毒品，為本院八十八年度毒聲字第七一九號裁
    定撤銷前開保護管束，並令入戒治處所施以強制戒治，後於八十九年二月四日期
    滿，本院復於八十九年三月二十三日以八十七年度易字第六四三號判決免刑，於
    同年五月一日確定，均有卷附之本院八十七年度毒聲字第一四七號裁定、八十八
    年度毒聲字第七一九號裁定、八十七年度易字第六四三號判決各一份（本院卷第
    六十八頁至第七十三頁）足查。因之，被告自白核與事實相符，事證明確，其五
    年內再次施用毒品犯行堪以認定。
二、按安非他命係毒品危害防制條例第二條第二項第二款所定之第二級毒品。被告前
    因施用毒品案件，經本院裁定送觀察、勒戒後，因認有繼續施用毒品之傾向，復
    經本院裁定令入戒治處所施以強制戒治，執行期滿後，且經本院免刑判決確定，
    五年內再犯本件施用第二級毒品之犯行。核其所為，係犯毒品危害防制條例第十
    條第二項之施用第二級毒品罪。其施用第二級毒品前、後持有第二級毒品之低度
    行為，應為施用第二級毒品之高度行為所吸收，不另論罪。被告先後施用毒品之
    行為，時間緊接，方法雷同，所犯係構成要件相同之罪名，顯係基於概括犯意為
    之，應依刑法第五十六條連續犯規定論以一罪，並加重其刑。公訴人雖僅就被告
    八十九年十月十六日下午四時回溯九十六小時內某時之犯行（即被告自承於同年
    月十四日某時施用第二級毒品之犯行）提起公訴，未論及前開事實欄所載其他部
    分，然檢察官就犯罪事實一部起訴者，其效力及於全部，事實欄內全部犯罪事實
    既具有連續犯之裁判上一罪關係，已如前述，本院自得併予審理。另被告前曾於
    八十六年間因違反麻醉藥品管理條例案件，經本院八十六年度訴字第一五七號判
    處有期徒刑五月，如易科罰金，以三百元折算一百確定，於八十六年七月五日執
    行有期徒刑完畢，有臺灣嘉義地方法院檢察署刑案資料查註紀錄表、臺灣高等法
    院被告全國前案紀錄表各一份附卷（八十九年度毒偵字第一七六二號卷第五頁至
    第十一頁，本院卷第五頁至第九頁）可按，其於有期徒刑執行完畢五年以內再犯
    本件有期徒刑以上之罪，為累犯，應依刑法第四十七條規定遞加重其刑。爰審酌
    被告前曾施用毒品，經觀察、勒戒及強制戒治，獲邀寬典予免刑判決並不起訴處
    分後，猶不思悔改，屢次施用毒品，顯乏禁絕毒害之決心，及犯罪之動機、目的
    、方法，及坦認犯罪、態度尚可等一切情狀，量處如主文所示之刑，以示懲儆。
三、末扣案之第二級毒品安非他命三包（驗後淨重共七點○二公克），係查獲之毒品
    ，應依毒品危害防制條例第十八條第一項前段規定沒收銷燬之，前開毒品外包裝
    三個、吸食器一組及酒精燈一具，為被告所有供前開犯行所用之物，業據其供陳
    在卷（本院卷第九十三頁審判筆錄），應依刑法第三十八條第一項第二款規定沒
    收之。
據上論斷，應依刑事訴訟法第二百九十九條第一項前段，毒品危害防制條例第十條第
二項、第十八條第一項前段，刑法第十一條前段、第五十六條、第四十七條、第三十
八條第一項第二款，判決如主文。
本案經檢察官劉仲慧到庭執行職務。
中      華      民      國    九十      年      九      月     十八     日
              臺灣嘉義地方法院刑事第二庭
                                          法  官  張  道  周
右正本證明與原本無異。
如不服本判決，應於判決送達後十日內向本院提出上訴狀( 應附繕本 )。
中      華      民      國    九十      年      九      月     二十     日
                                          書記官  王  佩  湘
附錄本案論罪科刑法條
毒品危害防制條例第十條第二項
施用第二級毒品者，處三年以下有期徒刑。


司法院資訊處製作；財團法人民間司法改革基金會備份。
